臺灣彰化地方法院刑事判決              100年度易字第833號
公  訴  人  臺灣彰化地方法院檢察署檢察官
被      告  何金生
上列被告因竊盜案件，經檢察官提起公訴（100年度偵字第4296
號），本院判決如下：
    主  文
何金生犯竊盜罪，累犯，處罰金新臺幣伍仟元，如易服勞役，以
新臺幣壹仟元折算壹日。
    犯罪事實
一、何金生前因違反動產擔保交易法案件，於民國95年5月22日
    ，經本院以95年度簡字第83號刑事簡易判決判處有期徒刑3
    月確定，經送監執行，於95年10月10日縮刑期滿執行完畢。
    詎仍不知悔改，於100年5月11日上午10時50分許，行經彰化
    縣和美鎮○○○街116號對面新建工地前時，發現施工中之工
    地圍籬旁有三角鐵2支，何金生因缺錢花用，竟意圖為自己
    不法之所有，以徒手之方式竊取三角鐵2支。惟未及將該竊
    得之三角鐵搬離現場，即為在上揭工地工作之蘇文勇發覺，
    報警查獲上情。
二、案經彰化縣警察局和美分局報告臺灣彰化地方法院檢察署檢
    察官偵查起訴。
    理  由
一、本案以下引用卷證內所涵括之供述及非供述證據，公訴人及
    被告均不爭執其證據能力，本院審酌該等證據作成或取得之
    情形，並無違法不當，是後述所引用之供述及非供述證據之
    證據能力均無疑義，合先敘明。
二、上開犯罪事實，業據被告於本院審理時自白，核與證人即被
    害人蘇文勇於警詢、檢察官偵查及本院審理時結證情形，及
    證人即處理本案之員警王晉麟於本院審理時證述之情形，大
    致相符，並有彰化縣警察局和美分局扣押筆錄、扣押物品收
    據、贓物認領保管單及現場照片6張附卷足稽，被告自白與
    事實相符，得為不利被告認定依據，被告犯行明確，應依法
    論科。
三、核被告何金生所為，係觸犯刑法第320條第1項之竊盜罪。被
    告前因違反動產擔保交易法案件，於95年5月22日，經本院
    以95年度簡字第83號刑事簡易判決判處有期徒刑3月確定，
    經送監執行，於95年10月10日縮刑期滿執行完畢之事實，有
    臺灣高等法院被告前案紀錄表及臺灣高等法院在監在押全國
    紀錄表足稽，其於有期徒刑執行完畢5年內，故意再犯本件
    有期徒刑以上刑之罪，為累犯，應加重其刑。爰審酌被告犯
    罪動機、所生損害輕微、尚未獲得不法利益，平日生活情形
    等一切情狀，量處如主文所示之刑，並諭知易服勞役之折算
    標準，以資儆懲。
據上論斷，應依刑事訴訟法第299條第1項前段，刑法第320條第1
項、第47條第1項、第42條第3項，刑法施行法第1條之1第1項、
第2項前段，判決如主文。
本案經檢察官施教文到庭執行職務
中    華    民    國   100    年    8     月    31    日
                  刑事第四庭  法  官  陳義忠
以上正本證明與原本無異。
如不服本判決應於收受判決後10日內，向本院提出上訴書狀，並
應敘述具體理由;其未敘述上訴理由者，應於上訴期間屆滿後20
日內向本院補提理由書（均須按他造當事人之人數附繕本）「切
勿逕送上級法院」。
告訴人或被害人對於判決如有不服具備理由請求檢察官上訴者，
其上訴期間之計算係以檢察官收受判決正本之日期為準。
中    華    民    國   100    年    8     月    31    日
                              書記官  吳曉玟
附錄本案論罪科刑法條：
刑法第320條第1項：
意圖為自己或第三人不法之所有，而竊取他人之動產者，為竊盜
罪，處5年以下有期徒刑、拘役或500元以下罰金。